臺灣板橋地方法院刑事判決　　　　　　　95年度訴字第3179號
公　訴　人　臺灣板橋地方法院檢察署檢察官
被　　　告　甲○○
　　　　　　乙○○
　　　　　　　　　　（現羈押在臺灣士林看守所）
　　　　　　丙○○
　　　　　　　　　　（現在臺灣臺北監獄臺北分監執行中）
上列被告因公共危險等案件，經檢察官提起公訴（95年度偵字第
20689 號），本院判決如下：
    主  文
甲○○共同攜帶兇器竊盜，處有期徒刑柒月，如附表所示之物均
沒收；又共同攜帶兇器竊盜，處有期徒刑柒月，如附表所示之物
均沒收；應執行有期徒刑壹年，如附表所示之物均沒收。
乙○○、丙○○共同攜帶兇器竊盜，各處有期徒刑柒月，如附表
所示之物均沒收。
    事  實
一、甲○○分別於民國九十五年七月十五日晚上八時許與乙○○
    、於同年月十七日凌晨四時許與丙○○，均共同基於意圖為
    自己不法所有及妨害公眾電氣事業使用之犯意聯絡，共同持
    客觀上足供兇器使用之壓力剪二支、鋼片刀一支、鐵條八支
    、穿釘五支（如附表所示），至苗栗縣苑裡鎮山腳里公墓旁
    ，並均推由甲○○以上開鐵條攀爬臺灣電力股份有限公司（
    下稱臺灣電力公司）所設置之公共電線桿，並以上開壓力剪
    剪斷供公眾民生用電傳輸使用之電纜線，再分別由乙○○、
    丙○○在下方接應、搬運之方式，先後二次竊取臺灣電力公
    司所有，供民生使用之電纜線一批（含PVC 風雨線共五百六
    十八公尺、裸硬銅線共四百五十八公尺，價值共計約臺幣二
    萬七千八百八十五元，業經臺灣電力公司代理人林永國領回
    ）得手，並均以車牌號碼六D ─一二七五號自用小客車，先
    載至附近路旁堆放，而妨害供公眾之用電事業使用。嗣於九
    十五年七月十七日下午五時三十分許，甲○○、乙○○、丙○○等人駕駛前揭車輛至上開堆放地點載運前揭竊得之電纜
    線欲前往資源回收場變賣，途經國道三號高速公路北向七十
    公里處（桃園縣龍潭鄉路段）時，為警攔檢而循線查獲，並
    扣得如附表所示其三人共有供本件犯罪所用之物。
二、案經國道公路警察局第六警察隊報請臺灣桃園地方法院檢察
    署移轉臺灣板橋地方法院檢察署檢察官偵查起訴，及本院依
    職權併予審理。因甲○○、乙○○、丙○○三人於本院準備
    程序中為有罪之陳述，經本院合議庭裁定以簡式審判程序審
    理。
    理  由
一、上揭事實，業據被告甲○○、乙○○、丙○○於本院準備程
    序及審理時坦承不諱，且與證人即臺灣電力公司苗栗區營業
    處苑裡服務所線路維修員林永國於警詢中指訴之情節大致相
    符，此外，並有贓物認領保管單、扣押物品目錄表各一紙、
    現場及扣案物品照片二十一幀附卷可按，復有如附表所示被
    告三人共有供本件犯罪所用之物扣案可資佐證。綜上，堪認
    被告三人前揭自白應與事實相符，本件事證明確，被告犯行
    堪予認定。
二、按刑法第三百二十一條第一項第三款之攜帶兇器竊盜罪，係
    以行為人攜帶兇器竊盜為其加重條件，此所謂兇器，其種類
    並無限制，凡客觀上足對人之生命、身體、安全構成威脅，
    具有危險性之兇器均屬之，且祇須行竊時攜帶此種具有危險
    性之兇器為已足，並不以攜帶之初有行兇之意圖為必要（最
    高法院七十九年度臺上字第五二五三號判例可資參照）。查
    扣案之壓力剪二支、鐵條八支、穿釘五支，均金屬製成、質
    地堅硬，另鋼片刀一支，為金屬製成、單刃，刀鋒銳利之銳
    器，此觀諸卷附之扣案物品照片即明（參見臺灣桃園地方法
    院檢察署九十五年度偵字第一六○六九號偵查卷第二十三至
    二十五頁），如以之攻擊人體，客觀上顯足以造成相當之傷
    害，堪認具危險性可作為兇器使用無疑，是被告攜帶上述工
    具竊取電纜線，核其所為，均係犯刑法第三百二十一條第一
    項第三款之攜帶兇器竊盜罪及同法第一百八十八條妨害供公
    眾之用電事業罪。被告以一行為觸犯上開二罪名，為想像競
    合犯，應依刑法第五十五條規定從一重之加重竊盜罪處斷。
    被告甲○○前後二次加重竊盜犯行，犯意各別，行為互殊，
    且二次犯罪時間有所間隔，尚無密接不可分之情形，無接續
    犯之適用，故應予分論併罰。再按刑法分則或刑法特別法中
    規定之結夥二人或三人以上之犯罪，應以在場共同實施或在
    場參與分擔實施犯罪之人為限，不包括同謀共同正犯在內，
    最高法院七十六年臺上字第七二一○號判例意旨參照，被告
    甲○○前後二次分別與乙○○、丙○○為上開犯行，既經被
    告甲○○、丙○○迭於警、偵訊及被告三人於本院審理時供
    明在卷，是該二次加重竊盜犯行在場共同實施犯罪之人應僅
    二人，尚難認被告係結夥三人以上而犯之。公訴意旨認被告
    係犯刑法第三百二十一條第一項第四款之結夥三人以上竊盜
    罪，尚有誤會。又被告甲○○與乙○○、甲○○與丙○○間
    就前開犯行各有犯意聯絡及行為分擔，均為共同正犯。爰審
    酌被告三人均係年輕力壯之青年人，不思以正當工作賺取財
    物，竟為本件加重竊盜犯行，且損及臺灣電力公司及民生用
    電權益，惟考量被告於本件犯罪後已坦承犯行，態度尚稱良
    好等一切情狀，分別量處如主文所示之刑，並就甲○○部分
    定其應執行之刑，以資懲儆。扣案如附表所示之物係被告三
    人共有供本件犯罪所用之物，業據被告於本院審理時供承無
    誤，爰依刑法第三十八條第一項第二款宣告沒收。至扣案頭
    燈二組、鉗子一支等物，係事後為警於前開自用小客車內查
    獲之物，其中頭燈二組係被告甲○○所有供捕蝦之用，此據
    甲○○於警詢時自承在卷，復查無其他積極證據足以證明該
    頭燈二組及鉗子一支係被告所有，且於本件犯罪行為時隨身
    攜帶或供本件犯罪所用，爰不併予宣告沒收，附此敘明。
據上論斷，應依刑事訴訟法第二百七十三條之一第一項、第二百
九十九條第一項前段，刑法第二十八條、第一百八十八條、第三
百二十一條第一項第三款、第五十五條、第五十一條第五款、第
三十八條第一項第二款，判決如主文。
本案經檢察官沈志成到庭執行職務。
中　　華　　民　　國　　96　　年　　1 　　月　　12　　日
                  刑事第十五庭  審判長法　官  戴嘉清
                                      法  官  朱嘉川
                                      法  官  劉安榕
上列正本證明與原本無異。
如不服本判決，應於判決送達後十日內向本院提出上訴狀（應附
繕本），上訴於臺灣高等法院。
                                      書記官  楊馥如
中　　華　　民　　國　　96　　年　　1 　　月　　12　　日
附表：
    壓力剪二支、鋼片刀一支、鐵條八支、穿釘五支
本案附錄法條：
中華民國刑法第321條
（加重竊盜罪）
犯竊盜罪而有左列情形之一者，處 6 月以上、 5 年以下有期徒刑：
一  於夜間侵入住宅或有人居住之建築物、船艦或隱匿其內而犯之者。
二  毀越門扇、牆垣或其他安全設備而犯之者。
三  攜帶兇器而犯之者。
四  結夥三人以上而犯之者。
五  乘火災、水災或其他災害之際而犯之者。
六  在車站或埠頭而犯之者。
前項之未遂犯罰之。
中華民國刑法第188條
（妨害公用事業罪）
妨害鐵路、郵務、電報、電話或供公眾之用水、電氣、煤氣事業
者，處5 年以下有期徒刑拘役或5 百元以下罰金。
